臺灣高等法院刑事判決
111年度上訴字第1773號
上  訴  人  
即  被  告  曹益晟


上列上訴人因詐欺等案件，不服臺灣士林地方法院110年度金訴
字第376、377、378號，中華民國111年1月26日第一審判決（起
訴案號：臺灣士林地方檢察署110年度偵字第3643、7539、7678
、8861、11565、13953、14132號；追加起訴案號：110年度偵字
第7873、16258號；移送併案審理案號：110年度偵字第20302號
），提起上訴，本院判決如下：
    主  文
原判決撤銷。
曹益晟犯如附表一「主文」欄各編號所示之罪，各處如附表一「
主文」欄各編號所示之刑。應執行有期徒刑壹年肆月。
    事  實
一、曹益晟依其智識程度及社會生活經驗，可知悉金融帳戶為個
    人信用、財產之重要表徵，現今社會上層出不窮之詐騙集團
    犯罪者為掩飾不法犯行，避免執法人員之追訴及處罰，經常
    利用他人之金融帳戶掩人耳目等情，而已預見將自己的金融
    帳戶存摺、提款卡及密碼提供予不詳之人使用，再為他人提
    領款項，常與詐欺等財產犯罪密切相關，極有可能遭詐騙集
    團利用作為人頭帳戶向他人詐騙款項，使不知情之被害民眾
    將受騙款項匯入各該帳戶內，詐騙集團成員復趁被害民眾匯
    款後、察覺遭騙而報警前之空檔期間，由提供帳戶之人提領
    款項後轉交詐騙集團上游成員，以確保詐欺犯罪所得，且受
    詐騙人匯入款項遭提領後，即產生遮斷資金流動軌跡之效果
    ，一旦基於共同犯罪之意思，允為提供帳戶、著手前揭提領
    詐欺贓款之行為，即屬參與詐欺、洗錢犯罪之實行。卻仍於
    民國109年12月初某時與姓名年籍不詳之「黃盟強」(下稱「
    黃盟強」)聯繫，「黃盟強」稱有姓名年籍不詳之「沈啟龍
    」積欠其款項，需由曹益晟提供臺灣地區之銀行帳戶作為收
    取「沈啟龍」欠款之用，且需由曹益晟在臺灣地區領款後，
    匯給「黃盟強」指定之人再轉匯「黃盟強」云云。曹益晟依
    前開所述，主觀上應已知悉「黃盟強」、「沈啟龍」及「黃
    盟強」指定之匯款對象均可能屬於一利用他人帳戶進行詐欺
    取財，而具牟利性、持續性及結構性之詐騙集團犯罪組織，
    於詐得財物後即進行分層轉交，阻斷偵查機關追查，故需在
    外徵集金融帳戶及提款車手來遂行詐欺取財及洗錢犯行，竟
    仍基於縱使與其他詐騙集團成員共同實施詐欺取財及洗錢犯
    行亦不違背其本意之參與犯罪組織、三人以上共同詐欺取財
    及洗錢之不確定故意，提供其所有之華南商業銀行帳號0000
    00000000號帳戶(下稱華南銀行帳戶)、中華郵政帳號000000
    00000000號帳戶(下稱中華郵政帳戶)供「黃盟強」、「沈啟
    龍」所屬詐騙集團作為轉帳、提款之用。嗣該詐騙集團即以
    附表二所示各式話術詐騙洪伊萍、張益豪、蔡乙瑄、陳麒方
    、盧勝霖、楊翰忠、王哲祥、武佩侑、吳思婷、洪羽珊，使
    洪伊萍等10人陷於錯誤而依指示匯款轉帳至曹益晟前開華南
    銀行、中華郵政帳戶，曹益晟再依「黃盟強」指示以現金或
    提款卡提領方式提領上開贓款，又轉匯給陳志銘、謝宗江、
    張貴花、陳沅鴻、方芝妍等不詳之人，而以上開方式製造金
    流斷點，掩飾、隱匿詐欺犯罪所得之去向及所在。
二、案經洪伊萍、張益豪、蔡乙瑄、陳麒方、盧勝霖、楊翰忠、
    王哲祥、武佩侑、吳思婷、洪羽珊訴由臺北市政府警察局士
    林分局、內湖分局、新北市政府警察局中和分局、臺中市政
    府警察局清水分局、南投縣政府警察局草屯分局、嘉義市政
    府警察局第一分局、桃園市政府警察局桃園分局報告臺灣士
    林地方檢察署檢察官偵查起訴、追加起訴及移送併案審理。
    理  由
壹、程序部分：
一、按一人犯數罪者，為相牽連之案件；於第一審辯論終結前，
    得就與本案相牽連之犯罪或本罪之誣告罪，追加起訴，刑事
    訴訟法第7條第1款、第265條第1項分別定有明文。查上訴人
    即被告曹益晟(下被告)因附表二編號1至8所示詐欺等案件經
    檢察官起訴後，經原審法院以110年度審金訴字第511號（原
    審法院110年度金訴字第376號）案件審理中，檢察官就被告
    另犯附表二其餘編號所示詐欺等案件，認與上開受理案件為
    一人犯數罪之相牽連案件，而分別於第一審(即原審)辯論終
    結前之110年9月29日、110年10月6日追加起訴原審法院110
    年度審金訴字第550號（原審法院110年度金訴字第377號）
    、110年度審金訴字第586號案件（原審法院110年度金訴字
    第378號），於法並無不合，本院自應併予審理及裁判，合
    先敘明。
二、證據能力部分：
(一)按組織犯罪防制條例第12條第1項中段規定：「訊問證人之
    筆錄，以在檢察官或法官面前作成，並經踐行刑事訴訟法所
    定訊問證人之程序者為限，始得採為證據」，此為刑事訴訟
    證據能力之特別規定，且較92年2月6日修正公布，同年9月1
     日施行之刑事訴訟法證據章有關傳聞法則之規定更為嚴謹
    ，自應優先適用。依上開規定，證人於警詢時之陳述，於違
    反組織犯罪防制條例案件，即絕對不具證據能力，無修正後
    刑事訴訟法第159條之2、第159條之3及第159條之5規定之適
    用，不得採為判決基礎（最高法院104年度台上字第203 號
    判決意旨參照）。從而本件證人即如附表一編號1至10所示
    告訴人洪伊萍等10人於警詢中之證述，就被告所犯參與犯罪
    組織罪部分並無證據能力。另按組織犯罪防制條例第12條第
    1項中段規定：「訊問證人之筆錄，以在檢察官或法官面前
    作成，並經踐行刑事訴訟法所定訊問證人之程序者為限，始
    得採為證據。」，雖以立法明文排除被告以外之人於檢察事
    務官、司法警察官或司法警察調查中所為之陳述，得適用刑
    事訴訟法第159條之2、第159條之3及第159條之5等規定；惟
    上開規定，必以犯罪組織成員係犯本條例之罪者，始足語焉
    ，若係犯本條例以外之罪，即使與本條例所規定之罪，有裁
    判上一罪之關係，關於該所犯本條例以外之罪，其被告以外
    之人所為之陳述，自仍應依刑事訴訟法相關規定，定其得否
    為證據（最高法院103年度台上字第2915號判決意旨參照）
    。依上開說明，被告所犯加重詐欺及洗錢罪，雖與其所犯參
    與犯罪組織罪有裁判上一罪之關係，亦不適用上開組織犯罪
    防制條例排除證據能力之規定。是關於本案被告所犯加重詐
    欺罪部分，證人證述之證據能力自須回歸刑事訴訟法論斷之
    ，附此敘明。　　　
(二)次按被告以外之人（包括證人、鑑定人、告訴人、被害人及
    共同被告等）於審判外之陳述雖不符刑事訴訟法第159條之1
    至之4等四條之規定，然經當事人於審判程序同意作為證據
    ，法院審酌該言詞陳述或書面陳述作成時之情況，認為適當
    者，亦得為證據；當事人、代理人或辯護人於法院調查證據
    時，知有刑事訴訟法第159條第1項不得為證據之情形，而未
    於言詞辯論終結前聲明異議者，視為有前項之同意，同法第
    159條之5定有明文。立法意旨在於傳聞證據未經當事人之反
    對詰問予以核實，原則上先予排除。惟若當事人已放棄反對
    詰問權，於審判程序中表明同意該等傳聞證據可作為證據；
    或於言詞辯論終結前未聲明異議，基於尊重當事人對傳聞證
    據之處分權，及證據資料愈豐富，愈有助於真實發見之理念
    ，且強化言詞辯論主義，使訴訟程序得以順暢進行，上開傳
    聞證據亦均具有證據能力。查本件如上所述外，以下所引用
    之被告以外之人於審判外之供述證據，檢察官、被告於本院
    準備程序及審判程序時對證據能力均表示沒意見（見本院卷
    第84至86、133至134頁)，且迄至言詞辯論終結前均未聲明
    異議，而本院審酌上開供述證據資料製作時之情況，無不當
    取供及證明力明顯過低之瑕疵，認以之作為證據應屬適當，
    揆諸前開規定，本院亦認為均應有證據能力。
(三)另本院以下援引之其餘非供述證據資料，檢察官、被告於本
    院準備程序及審判程序時對證據能力亦表示沒意見（見本院
    卷第86至93、134至146頁)，且其中關於刑事訴訟法第164條
    第2項規定，證物如為文書部分，係屬證物範圍。該等可為
    證據之文書，已經依法踐行調查證據之程序，即提示或告以
    要旨，自具有證據能力，併此敘明。
貳、實體部分：
一、認定事實所憑之證據及理由：
(一)上開事實，業據被告於本院準備程序及審判程序時坦承不諱
    (見本院卷第84、94、132、146至147頁)，核與證人即如附
    表一編號1至10所示告訴人洪伊萍等10人於警詢中之證述遭
    詐騙過程大致相符(見附表二各該編號「證據出處欄」①所示
    偵卷頁數)；被告參與犯罪組織部分，亦有如附表二編號1至
    2、6「證據出處欄」②至⑤所示、附表二編號3至5、7至8、10
    「證據出處欄」②至④所示及附表二編號9「證據出處欄」②至
    ③所示文件或物品等附卷可參(見各該編號「證據出處欄」所
    載偵卷頁數)，是被告上揭任意性自白確與事實相符，應堪
    採信。
(二)從而，本件事證明確，被告上開犯行，均堪認定，應予分別
    依法論科。
二、論罪部分：
(一)查被告與真實姓名年籍不詳之「黃盟強」、「沈啟龍」及詐
    欺集團其他真實姓名年籍不詳之成年人所屬詐欺集團成員間
    共同犯上開詐欺取財犯行，確係3人以上共同對如附表一所
    示告訴人實行詐騙，是被告及上揭其他詐欺集團成員等人之
    行為，應均該當刑法第339條之4第1項第2款之構成要件。
(二)洗錢防制法於105年12月28日修正公布，並於106年6月28日
    生效施行。修正後洗錢防制法第2條規定：「本法所稱洗錢
    ，指下列行為：一、意圖掩飾或隱匿特定犯罪所得來源，或
    使他人逃避刑事追訴，而移轉或變更特定犯罪所得。二、掩
    飾或隱匿特定犯罪所得之本質、來源、去向、所在、所有權
    、處分權或其他權益者。三、收受、持有或使用他人之特定
    犯罪所得。」參諸上開條文之修法意旨，現行法下所謂「洗
    錢」，不以變更特定犯罪所得之存在狀態，或將贓款來源合
    法化為必要，僅須掩飾或隱匿贓款之來源、去向或所在等客
    觀狀況，而可達成使贓款來源難以追查之效果，即屬洗錢行
    為。查被告與「黃盟強」、及詐欺集團其他真實姓名年籍不
    詳之成年人所屬詐欺集團成員詐騙如附表一所示之告訴人，
    構成刑法第339條之4第1項第2款之加重詐欺取財罪，屬洗錢
    防制法第3條第1款所規定之特定犯罪，而如附表一所示之告
    訴人遭詐騙後將錢匯入該集團事先取得並掌控之銀行帳戶，
    被告再依指示將帳戶款項提領後轉匯給「黃盟強」指定之人
    ，再轉匯給「黃盟強」，已足製造金流之斷點，使該集團得
    以藉此掩飾該等犯罪所得之去向及所在，是被告所為自非僅
    係為詐欺集團取得犯罪所得，而係兼為洗錢防制法第2條第2
    款之洗錢行為，自應論以同法第14條第1項之一般洗錢罪。
(三)被告所參與之詐欺集團，係由3名以上成年人所組成，以施
    用詐術為手段，且組成之目的在於向被害人騙取金融帳戶存
    摺、提款卡及金錢，另該集團之分工，係先由集團成員向被
    害人實施詐術後，致被害人誤信，再由被告依指示至指定處
    所拿取存摺、提款卡及提領詐騙款項，再將所得款項置於指
    定處所，並約定犯罪報酬，可認該集團分工細密、計畫周詳
    ，顯非為立即實施犯罪而隨意組成，而已為有結構性之組織
    ，是依被告參與本案集團成員之分工、遂行詐欺犯行之獲利
    情形、報酬之取得，堪認本案詐欺集團係以實行詐術為手段
    ，具有牟利性之結構性組織，核與上開所定犯罪組織之定義
    相符，故被告參與該集團並依指示擔任取簿手及提領款項之
    車手，確係該當參與犯罪組織之構成要件。再按現今詐欺集
    團之成員皆係為欺罔他人，騙取財物，方參與以詐術為目的
    之犯罪組織。倘若行為人於參與詐欺犯罪組織之行為繼續中
    ，先後多次為加重詐欺之行為，因參與犯罪組織罪為繼續犯
    ，犯罪一直繼續進行，直至犯罪組織解散，或其脫離犯罪組
    織時，其犯行始行終結。故該參與犯罪組織與其後之多次加
    重詐欺之行為皆有所重合，然因行為人僅為一參與犯罪組織
    行為，侵害一社會法益，屬單純一罪，應僅就「該案中」與
    參與犯罪組織罪時間較為密切之首次加重詐欺犯行論以參與
    犯罪組織罪及加重詐欺罪之想像競合犯，而其他之加重詐欺
    犯行，祗需單獨論罪科刑即可，無需再另論以參與犯罪組織
    罪，以避免重複評價；而首次加重詐欺犯行，其時序之認定
    ，自應以詐欺取財罪之著手時點為判斷標準；詐欺取財罪之
    著手起算時點，依一般社會通念，咸認行為人以詐欺取財之
    目的，向被害人施用詐術，傳遞與事實不符之資訊，使被害
    人陷於錯誤，致財產有被侵害之危險時，即屬詐欺取財罪構
    成要件行為之著手，並非以取得財物之先後順序為認定依據
    （參見最高法院109年度台上字第3945號判決意旨）。查附
    表一編號1所示部分，為被告參與該詐欺集團後首次參與詐
    欺取財犯行，是核被告就附表一編號1所為，係犯刑法第339
    條之4第1項第2款之三人以上共同犯詐欺取財罪、組織犯罪
    防制條例第3條第1項後段之參與犯罪組織罪及洗錢防制法第
    14條第1項之洗錢罪；就附表一編號2至10所為，均係犯刑法
    第339條之4第1項第2款之三人以上共同犯詐欺取財罪及洗錢
    防制法第14條第1項之洗錢罪。檢察官起訴意旨雖未敘及被
    告涉犯參與犯罪組織罪，然起訴書已敘明此部分犯罪事實，
    復經原審及本院審理時告知被告涉犯此部分罪名，並無礙被
    告防禦權之行使，應為起訴效力所及，本院自得併予審理。
(四)被告與「黃盟強」、「沈啟龍」及詐欺集團其他真實姓名年
    籍不詳之成年人所屬詐欺集團成員間，就上開犯行，具有犯
    意聯絡及行為分擔，均為共同正犯。
(五)被告就附表一編號1所示部分，係以一行為同時觸犯3人以上
    共同犯詐欺取財罪、參與犯罪組織罪及洗錢罪；就附表一編
    號2至10所示部分，則均係以一行為同時觸犯3人以上共同犯
    詐欺取財罪及洗錢罪，皆為想像競合犯，均應依刑法第55條
    規定，分別從一重論以3人以上共同犯詐欺取財罪。被告所
    犯10次3人以上共同詐欺取財罪間，係對不同被害人犯之，
    犯意各別，行為互異，應予分論併罰。
(六)又犯前2條之罪，在偵查或審判中自白者，減輕其刑，洗錢
    防制法第16條第2項定有明文；犯第3條之罪，偵查及審判中
    均自白者，減輕其刑，組織犯罪防制條例第8條第1項後段亦
    有明文。而想像競合犯之處斷刑，本質上係「刑之合併」，
    其所謂從一重處斷，乃將想像競合犯組成之評價上數罪，合
    併為科刑一罪，其所對應之刑罰，亦合併其評價上數罪之數
    法定刑，而為一個處斷刑。易言之，想像競合犯侵害數法益
    者皆成立犯罪，論罪時必須輕、重罪併舉論述，同時宣告所
    犯各罪名，包括各罪有無加重、減免其刑之情形，亦應說明
    論列，量刑時併衡酌輕罪部分量刑事由，評價始為充足，然
    後依刑法第55條規定「從一重處斷」，非謂對於其餘各罪可
    置而不論。因此，法院決定處斷刑時，雖以其中最重罪名之
    法定刑，做為裁量之準據，惟於裁量其輕重時，仍應將輕罪
    合併評價在內（最高法院108年度台上字第4405、4408號判
    決意旨）。是本案被告所犯洗錢防制法第14條第1項洗錢罪
    及組織犯罪防制條例第3條第1項後段之參與犯罪組織罪，雖
    為想像競合犯，揆諸前揭判決意旨，被告罪名所涉相關加重
    、減免其刑之規定，仍應列予說明，並於量刑時在加重詐欺
    取財罪之法定刑度內合併評價。本案被告就其加入詐騙集團
    經過及在組織扮演角色分工，及其取得贓款後，將贓款依指
    示轉匯給詐騙集團成員，進而掩飾犯罪所得去向與所在之洗
    錢等事實，於本院審理時始終供述詳實，業如前述，應認其
    對參與犯罪組織、洗錢行為主要構成要件事實有所自白，是
    就此部分減輕事由，自應由量刑時併予衡酌。
(七)至臺灣士林地方檢察署檢察官以110年度偵字第20302號併辦
    意旨書移送原審併辦審理部分(即被告涉犯詐欺如附表一編
    號1、3所示犯行附表一編號4所示告訴人陳麒方部分)，核與
    檢察官原起訴犯罪事實附表編號4所示犯行，為事實上同一
    案件，亦為起訴效力所，本院自應併予審理，附此敘明。
三、撤銷改判及量刑部分：
(一)原審就被告上揭犯行，認事證明確，予以論罪科刑，固非無
    見。惟查，本案被告所犯洗錢防制法第14條第1項洗錢罪、
    組織犯罪防制條例第3條第1項後段之參與犯罪組織罪，與刑
    法第339 條之4第1項第2款之三人以上共同詐欺取財罪，3罪
    間雖為想像競合犯，揆諸前揭判決意旨，被告罪名所涉相關
    減免其刑之規定，仍應列予說明，並於量刑時在加重詐欺取
    財罪之法定刑度內合併評價，原判決就此部分未及審酌，而
    未於量刑理由加以說明，自有未洽。是本件被告提起上訴，
    上訴意旨主張原審量刑過重，請求從輕量刑等語(見本院卷
    第84、132、148頁)，為有理由，且原判決亦有上開無可維
    持之瑕疵可議，自應由本院將原判決予以撤銷改判。
(二)爰以行為人之責任為基礎，審酌被告容任不詳詐騙集團將其金融帳戶用作詐騙工具之不確定故意，參與結構性分工之詐騙集團犯罪組織共同詐騙告訴人等10人，不僅使之受有非輕之財產損失，亦危害社會金融交易秩序與善良風氣甚鉅，而被告製造金流斷點，掩飾、隱匿詐欺犯罪所得之洗錢行為，更增加檢警查緝困難，使告訴人洪伊萍等人難以取償，所為實屬不該；並兼衡其犯罪之動機、目的、手段、分工、高中畢業之智識程度、目前從事保全工作、月薪不到3萬元之生活狀況(見本院卷第148頁)及被告犯罪後於本院審理中坦承所有犯行(見本院卷第84、94、132、146至147頁)，核與洗錢防制法第16條第2項及組織犯罪防制條例第8條第1項後段審判中自白減刑規定相符，暨被告於本案並未受有任何對價、報酬及告訴人洪伊萍等人分別所受損害、被告未與告訴人洪伊萍等人和解等一切情狀，分別量處如主文第2項所示之刑，並合併定應執行有期徒刑1年4月，以示懲儆。
(三)另按犯第1項之罪者，應於刑之執行前，令入勞動場所，強
    制工作，其期間為3年，組織犯罪防制條例第3條第3項固定
    有明文，惟106年4月19日修正公布之組織犯罪防制條例第3
    條第3項規定：「犯第1項之罪者，應於刑之執行前，令入勞
    動場所，強制工作，其期間為3年。」（嗣107年1月3日修正
    公布第3條，但本項並未修正）就受處分人之人身自由所為
    限制，違反憲法比例原則及憲法明顯區隔原則之要求，與憲
    法第8條保障人身自由之意旨不符，應自本解釋公布之日起
    失其效力，業經司法院釋字第812號解釋在案。是本案自無
    從再依經大法官解釋宣告失效之組織犯罪條例第3條第3項規
    定對被告宣告刑前強制工作，併此敘明。
(四)不予宣告沒收之說明：
 1、被告華南銀行、中華郵政提款卡、存摺等物品，雖係其所有
    供犯罪所用之物，然均未扣案，是否仍存尚有未明，又該等
    帳戶業經凍結，上開物品不僅實體價值低微、單獨存在亦不
    具刑法上之非難性，且就沒收制度所欲達成之社會防衛目的
    並無任何助益，欠缺刑法上重要性，是本院認上開物品均無
    沒收或追徵之必要，依刑法第38條之2第2項規定，爰均不予
    宣告沒收。
 2、又按犯洗錢防制法第14條之罪，其所移轉、變更、掩飾、隱
    匿、收受、取得、持有、使用之財物或財產上利益，沒收之
    ，洗錢防制法第18條第1項前段定有明文。關於犯罪行為人
    犯洗錢防制法第14條之罪，其所掩飾、隱匿之財物本身僅為
    洗錢之標的，難認係供洗錢所用之物，故洗錢行為之標的除
    非屬於前置犯罪之不法所得，而得於前置犯罪中予以沒收者
    外，既非本案洗錢犯罪之工具及產物，亦非洗錢犯罪所得，
    尤非違禁物，尚無從依刑法沒收規定予以宣告沒收，自應依
    上開第18條第1項前段規定予以宣告沒收。且此規定係採義
    務沒收主義，祇要合於前述規定，法院即應為相關沒收之諭
    知，然該洗錢行為之標的是否限於行為人者始得宣告沒收，
    法無明文，是從有利於被告之認定，倘法條並未規定「不問
    屬於犯罪行為人與否均沒收」時，自仍以屬於被告所有者為
    限，始應予沒收。本案被告提領交予不詳詐騙集團上游成員
    之款項，固均為洗錢之標的，然非被告所有，被告亦無事實
    上之處分權限，揆諸上開說明，自無從依洗錢防制法第18條
    第1項前段規定宣告沒收或追徵。此外，查無被告因提供帳
    戶或領取款項之詐欺犯行而另外受有任何對價、報酬，亦無
    從依刑法第38條之1規定諭知沒收、追徵其犯罪所得。
據上論斷，應依刑事訴訟法第369條第1項前段、第364條、第299
條第1項前段，組織犯罪防制條例第3條第1項後段，洗錢防制法
第2條第2款、第14條第1項，刑法第11條、第28條、第339條之4
第1項第2款、第55條、第51條第5款、第38條之2第2項，刑法施
行法第1條之1第1項，判決如主文。
本案經檢察官鄭世揚提起公訴，檢察官張秋雲到庭執行職務。
中　　華　　民　　國　　111 　年　　8 　　月　   9　　日
                  刑事第一庭    審判長法  官  周煙平
　　　　　　　　　　　　　　　　　　　法  官　連育群
　　　　　　　　　　　　　　　　　　　法  官　吳炳桂　 
以上正本證明與原本無異。
如不服本判決，應於收受送達後20日內向本院提出上訴書狀，其
未敘述上訴之理由者並得於提起上訴後20日內向本院補提理由書
（均須按他造當事人之人數附繕本）「切勿逕送上級法院」。
                                      書記官  鄭舒方
中　　華　　民　　國　　111 　年　　8 　　月　　10　　日
附錄本案論罪科刑法條全文：　　　　　　　　　
組織犯罪防制條例第3條：
發起、主持、操縱或指揮犯罪組織者，處 3 年以上 10 年以下
有期徒刑，得併科新臺幣 1 億元以下罰金；參與者，處 6 月以
上 5 年以下有期徒刑，得併科新臺幣 1 千萬元以下罰金。但參
與情節輕微者，得減輕或免除其刑。
具公務員或經選舉產生之公職人員之身分，犯前項之罪者，加重
其刑至二分之一。
犯第 1 項之罪者，應於刑之執行前，令入勞動場所，強制工作
，其期間為 3 年。
前項之強制工作，準用刑法第 90 條第 2 項但書、第 3 項及第
98 條第 2 項、第 3 項規定。
以言語、舉動、文字或其他方法，明示或暗示其為犯罪組織之成
員，或與犯罪組織或其成員有關聯，而要求他人為下列行為之一
者，處 3 年以下有期徒刑，得併科新臺幣 3 百萬元以下罰金：
一、出售財產、商業組織之出資或股份或放棄經營權。
二、配合辦理都市更新重建之處理程序。
三、購買商品或支付勞務報酬。
四、履行債務或接受債務協商之內容。
前項犯罪組織，不以現存者為必要。
以第5項之行為，使人行無義務之事或妨害其行使權利者，亦同
。
第 5 項、第 7 項之未遂犯罰之。
洗錢防制法第14條:
有第二條各款所列洗錢行為者，處 7 年以下有期徒刑，併科新
臺幣 5 百萬元以下罰金。
前項之未遂犯罰之。
前二項情形，不得科以超過其特定犯罪所定最重本刑之刑。
中華民國刑法第339 條之4：
犯第339條詐欺罪而有下列情形之一者，處 1 年以上7年以下有
期徒刑，得併科 1 百萬元以下罰金：
一、冒用政府機關或公務員名義犯之。
二、三人以上共同犯之。
三、以廣播電視、電子通訊、網際網路或其他媒體等傳播工具，
    對公眾散布而犯之。
前項之未遂犯罰之。　　　

附表一：
編號 犯罪事實 主文  1 附表二編號1 （告訴人洪伊萍） 曹益晟犯三人以上共同詐欺取財罪，處有期徒刑壹年壹月。  2 附表二編號2 （告訴人張益豪） 曹益晟犯三人以上共同詐欺取財罪，處有期徒刑壹年。  3 附表二編號3 （告訴人蔡乙瑄） 曹益晟犯三人以上共同詐欺取財罪，處有期徒刑壹年。  4 附表二編號4 （告訴人陳麒方） 曹益晟犯三人以上共同詐欺取財罪，處有期徒刑壹年壹月。  5 附表二編號5 （告訴人盧勝霖） 曹益晟犯三人以上共同詐欺取財罪，處有期徒刑壹年。  6 附表二編號6 （告訴人楊翰忠） 曹益晟犯三人以上共同詐欺取財罪，處有期徒刑壹年。  7 附表二編號7 （告訴人王哲祥） 曹益晟犯三人以上共同詐欺取財罪，處有期徒刑壹年。  8 附表二編號8 （告訴人武佩侑） 曹益晟犯三人以上共同詐欺取財罪，處有期徒刑壹年。  9 附表二編號9 （告訴人吳思婷） 曹益晟犯三人以上共同詐欺取財罪，處有期徒刑壹年。  10 附表二編號10 （告訴人洪羽珊） 曹益晟犯三人以上共同詐欺取財罪，處有期徒刑壹年。 

附表二：
編號 告訴人 詐騙時間及方式 匯款時間及金額（新臺幣） 匯入帳戶 提領時間、地點及金額 證據出處 1 洪伊萍 109年12月間不詳詐騙集團成員以臉書暱稱「陸文杰」向洪伊萍佯稱可參加一個保證中獎之大樂透抽獎，嗣一自稱香港銀行專員之人稱申請人須先開海外帳戶並繳稅云云，致洪伊萍陷於錯誤而於右列時間匯款。 109年12月14日9時20分匯款20萬元 被告華南銀行帳號000000000000號帳戶 ①109年12月14日14時23分於臺北市○○區○○路0段000華南銀行天母分行ATM提領130萬元 ②109年12月15日9時15分至9時41分於臺北市○○區○○路0段000華南銀行天母分行ATM接續提領8萬元 ③109年12月15日14時57分於臺北市○○區○○路0段000華南銀行天母分行ATM提領90萬元 ④附表二編號9吳思婷所匯入款項，被告未及提領 ①洪伊萍之警詢筆錄（見臺灣士林地方檢察署110年度偵字第8861號卷，下稱偵五卷，第37至41頁） ②洪伊萍遭詐騙之通訊軟體LINE紀錄（見臺灣士林地方檢察署110年度偵字第11565號卷，下稱偵六卷，第21至25頁） ③洪伊萍匯款之匯款申請書（見偵五卷第45至46頁） ④華南銀行帳號000000000000號帳戶交易明細（見臺灣士林地方檢察署110年度偵字第3643號卷，下稱偵一卷，第36至38頁） ⑤被告於華南銀行臨櫃提領監視器錄影畫面（見偵一卷第39頁）    109年12月15日12時48分匯款20萬元    2 張益豪 109年12月13日不詳詐騙集團成員以通訊軟體LINE向張益豪推薦投資平台並加入平台的LINE客服，嗣客服佯稱將代張益豪投資虛擬貨幣云云，致張益豪陷於錯誤而於右列時間轉帳。 109年12月14日11時45分轉帳1萬元 被告華南銀行帳號000000000000號帳戶  ①張益豪之警詢筆錄（見臺灣士林地方檢察署110年度偵字第7539號卷，下稱偵二卷，第25至26頁） ②張益豪遭詐騙之通訊軟體LINE紀錄（見偵二卷第64至65頁） ③張益豪轉帳之交易明細表（見偵二卷第60頁） ④華南銀行帳號000000000000號帳戶交易明細（見偵一卷第37至38頁） ⑤被告於華南銀行臨櫃提領監視器錄影畫面（見偵一卷第39頁） 3 蔡乙瑄 109年12月9日不詳詐騙集團成員以交友軟體向蔡乙瑄佯稱其已經破解一博弈網站，若參與可穩賺不賠，致蔡乙瑄陷於錯誤而依自稱博弈網站客服之指示於右列時間進行轉帳。 109年12月14日12時21分轉帳1萬元 被告華南銀行帳號000000000000號帳戶  ①蔡乙瑄之警詢筆錄（見偵一卷第25至27頁） ②蔡乙瑄轉帳之手機網路銀行截圖（見偵一卷第45頁） ③華南銀行帳號000000000000號帳戶交易明細（見偵一卷第37至38頁） ④被告於華南銀行臨櫃提領監視器錄影畫面（見偵一卷第39頁） 4 陳麒方 109年12月5日不詳詐騙集團成員以通訊軟體LINE向陳麒方推薦投資虛擬貨幣平台並加入平台的LINE客服，嗣客服佯稱須繳交保證金方能提領現金，致陳麒方陷於錯誤於右列時間進行匯款。 109年12月14日13時11分匯款50萬0,709元 被告華南銀行帳號000000000000號帳戶  ①陳麒方之警詢筆錄（見偵五卷第52至55頁） ②陳麒方匯款之匯款申請書（見偵五卷第69頁） ③華南銀行帳號000000000000號帳戶交易明細（見偵一卷第37至38頁） ④被告於華南銀行臨櫃提領監視器錄影畫面（見偵一卷第39頁） 5 盧勝霖 109年11月4日不詳詐騙集團成員以通訊軟體LINE暱稱「MT5」向盧勝霖佯稱只要匯錢即會代為投資外匯云云，致盧勝霖陷於錯誤於右列時間進行轉帳。 109年12月14日16時57分轉帳3萬元 被告華南銀行帳號000000000000號帳戶  ①盧勝霖之警詢筆錄（見偵一卷第185至188頁） ②盧勝霖轉帳之交易明細表（見偵一卷第190頁） ③華南銀行帳號000000000000號帳戶交易明細（見偵一卷第37至38頁） ④被告於華南銀行臨櫃提領監視器錄影畫面（見偵一卷第39頁） 6 楊翰忠 109年12月14日不詳詐騙集團以通訊軟體LINE暱稱「林怡雲」向欲租屋2年之楊翰忠佯稱將為其降房租，並要求先付訂金，致楊翰忠陷於錯誤而於右列時間進行轉帳。 109年12月14日19時14分轉帳5萬元 被告華南銀行帳號000000000000號帳戶  ①楊翰忠之警詢筆錄（見偵一卷第31至33頁） ②楊翰忠遭詐騙之通訊軟體LINE紀錄（見偵一卷第40至44頁） ③楊翰忠轉帳之手機網路銀行截圖（見偵一卷第43頁） ④華南銀行帳號000000000000號帳戶交易明細（見偵一卷第37至38頁） ⑤被告於華南銀行臨櫃提領監視器錄影畫面（見偵一卷第39頁） 7 王哲祥 不詳詐騙集團成員以通訊軟體LINE向王哲祥推薦比特幣之投資平台，嗣平台團隊佯稱須繳交保證金方能提領現金云云，致王哲祥陷於錯誤而於右列時間進行匯款。 109年12月15日12時31分匯款9萬5,000元 被告華南銀行帳號000000000000號帳戶  ①王哲祥之警詢筆錄（見偵一卷第137至139頁） ②王哲祥匯款之匯款單（見偵一卷第151頁） ③華南銀行帳號000000000000號帳戶交易明細（見偵一卷第38頁） ④被告於華南銀行臨櫃提領監視器錄影畫面（見偵一卷第39頁） 8 武佩侑 109年10月間不詳詐騙集團成員以臉書暱稱「陳文傑」向武佩侑佯稱其有澳門娛樂彩金平台之內部消息，凡買必中云云，致武佩侑陷於錯誤而依自稱平台經理之指示於右列時間進行轉帳。 109年12月15日14時26分轉帳10萬元 被告華南銀行帳號000000000000號帳戶  ①武佩侑之警詢筆錄（見偵五卷第93至97頁） ②武佩侑轉帳之手機網路銀行截圖（見偵五卷第101頁） ③華南銀行帳號000000000000號帳戶交易明細（見偵一卷第38頁） ④被告於華南銀行臨櫃提領監視器錄影畫面（見偵一卷第39頁） 9 吳思婷 109年11月27日不詳詐騙集團成員以臉書暱稱frances casey向吳思婷介紹投資平台，致吳思婷陷於錯誤依指示於右列時間進行轉帳。 109年12月15日16時3分轉帳2萬100元  被告華南銀行帳號000000000000號帳戶  ①吳思婷之警詢筆錄（見臺灣士林地方檢察署110年度偵字第7873號卷，下稱偵四卷，第12至13頁） ②吳思婷轉帳之手機網路銀行截圖（見偵四卷第25至26頁） ③華南銀行帳號000000000000號帳戶交易明細（見偵一卷第38頁）     109年12月15日16時44分轉帳1萬元    10 洪羽珊 109年11月26日不詳詐騙集團成員以通訊軟體LINE向洪羽珊推薦一投資比特幣之平台，依指示匯款即可收益，致洪羽珊陷於錯誤於右列時間進行轉帳。 109年12月14日15時6分轉帳3萬元 被告中華郵政帳號00000000000000號帳戶 109年12月14日15時40分至同年12月15日9時3分許接續提領24萬9,000元 ①洪羽珊之警詢筆錄（見臺灣士林地方檢察署110年度偵字第16258號卷，下稱偵九卷，第10至11頁） ②洪伊萍遭詐騙之通訊軟體LINE紀錄（見偵九卷第44至52頁） ③洪伊萍轉帳之手機網路銀行截圖（見偵九卷第42頁） ④中華郵政帳號00000000000000號帳戶交易明細（見偵九卷第13頁）